臺灣桃園地方法院刑事判決　　　　　　 96年度審訴字第553號
公　訴　人　臺灣桃園地方法院檢察署檢察官
被　　　告　甲○○
指定辯護人　本院公設辯護人　陳瑞明
上列被告因毒品危害防制條例案件，經檢察官提起公訴（96年度
毒偵字第2075號），嗣被告於準備程序進行中為有罪之陳述，經
本院合議庭裁定由受命法官獨任進行簡式審判程序後，聲請改依
協商程序而為判決，本院判決如下：
    主  文
甲○○施用第一級毒品，累犯，處有期徒刑捌月，減為有期徒刑
肆月，如易科罰金，以新臺幣壹仟元折算壹日。扣案之海洛因壹
包連同包裝袋壹只（淨重零點零陸公克，空包裝重零點貳陸公克
）沒收銷燬之。
    事實及理由
一、本件被告所犯係死刑、無期徒刑或最輕本刑為3 年以上有期
    徒刑以外之罪，其於準備程序中就被訴事實為有罪之陳述，
    經本院告知簡式審判程序之旨，並聽取公訴人、被告及辯護
    人之意見後，爰依刑事訴訟法第273 條之1 第1 項規定合議
    裁定由受命法官獨任進行簡式審判程序。
二、被告甲○○前有違反廢止前麻醉藥品管理條例、廢止前肅清
    煙毒條例、竊盜、搶奪等前科，其中於(一)民國83年間，因違
    反廢止前肅清煙毒條例案件，經臺灣彰化地方法院以83年度
    訴字第1997號判決判處有期徒刑3 年6 月確定，於85年12月
    31日假釋出監，嗣因於保護管束期間違反保護管束事項情節
    重大，遭撤銷假釋，尚餘殘刑1 年10月又2 日。(二)復於87年
    間，因違反廢止前肅清煙毒條例等案件，經臺灣彰化地方法
    院以87年度訴字第335 號判決判處應執行有期徒刑3 年4 月
    確定，並與(一)之殘刑接續執行，於91年4 月18日假釋出監，
    嗣因於保護管束期間違反保護管束事項情節重大，遭撤銷假
    釋，尚餘殘刑1 年26日。(三)又於91年間，因竊盜案件，經最
    高法院以93年度台非字第44號判決判處有期徒刑5 月確定：
    又於92年間，因搶奪案件，經臺灣彰化地方法院以92年度訴
    字第710 號判決判處有期徒刑10月確定，上開竊盜及搶奪2
    罪刑經臺灣彰化地方法院以93年度聲字第1138號裁定應執行
    有期徒刑1 年2 月，並與(二)之殘刑接續執行，甫於95年3 月
    9 日執行完畢（構成累犯）。
三、被告另於92年間因施用毒品案件，經臺灣彰化地方法院以92
    年度毒聲字第100 號裁定送觀察、勒戒後，認有繼續施用毒
    品之傾向，再經臺灣彰化地方法院以92年度毒聲字第600 號
    裁定令入戒治處所施以強制戒治，嗣因前揭強制戒治其成效
    經評定合格，經臺灣彰化地方法院以92年度毒聲字第2432號
    裁定停止戒治而於92年12月15日出所，所餘戒治期間付保護
    管束，迄至93年2 月11日保護管束期滿，嗣經臺灣彰化地方
    法院檢察署檢察官於93年2 月26日以93年度戒毒偵字第58號
    、第59號、第60號為不起訴處分確定。詎仍未戒除毒癮，明
    知海洛因係業經公告列為毒品危害防制條例第2 條第2 項第
    1 款之第一級毒品，不得非法持有、施用，竟基於施用第一
    級毒品海洛因之犯意，於96年4 月9 日某時，在彰化縣員林
    市某公園內，以注射針筒之方式施用第一級毒品海洛因1 次
    。嗣於96年4 月10日凌晨1 時30分許，在桃園縣龍潭鄉○○
    ○道三號高速公路北向72公里處為警查獲，並扣得其所有之
    海洛因1 包連同包裝袋1 只（淨重0.06公克，空包裝重0.26
    公克）。案經內政部警政署國道公路警察局第六警察隊報告
    臺灣桃園地方法院檢察署檢察官偵查起訴。
四、證據名稱：
    (一)被告於本院準備程序中之自白。
    (二)台灣檢驗科技股份有限公司濫用藥物尿液檢驗報告暨國道
      公路警察局第六警察隊96年4 月份移送煙毒麻醉藥品人犯
      尿液檢體編號對照表、國道公路警察局第六警察隊搜索扣
      押筆錄、扣押物品目錄表、法務部調查局96年5 月4 日調
      科壹字第09623039410 號鑑定書各1 紙附卷可稽。
    (三)海洛因1 包連同包裝袋1 只（淨重0.06公克，空包裝重0.
      26公克）扣案可資佐證。
五、本件經檢察官與被告於審判外達成協商之合意且被告已認罪
    ，其合意內容為：就其施用第一級毒品部分，被告願受科刑
    範圍為有期徒刑8 月，減為有期徒刑4 月，如易科罰金，以
    新台幣1000元折算1 日。經查，上開協商合意並無刑事訴訟
    法第455 條之4 第1 項所列情形之一，檢察官聲請改依協商
    程序而為判決，本院爰不經言詞辯論，於協商合意範圍內為
    協商判決，合予敘明。
六、附記事項：
  (一)被告犯罪時間在96年4 月24日以前，所犯為毒品危害防制條
    例第10條第2 項之罪，合於減刑條件，與中華民國九十六年
    罪犯減刑條例第2 條第1 項第3 款規定相符，應減其刑期2
    分之1 。又中華民國九十六年罪犯減刑條例第5 條雖規定：
    「本條例施行前，經通緝而未於中華民國96年12月31日以前
    自動歸案接受偵查、審判或執行者，不得依本條例減刑。」
    則如係於本條例施行後，始因逃匿而通緝者，即不適用上開
    條例第5 條規定（最高法院81年度台非字第67號判決同此見
    解）。查本件被告甲○○雖經本院於96年11月23日發布通緝
    ，而於96年12月13日經緝獲到案，惟其既係於中華民國九十
    六年罪犯減刑條例施行後始遭通緝，不適用上開條例第5 條
    規定，自仍應依該條例減刑，一併敘明。
  (二)扣案之海洛因1 包連同包裝袋1 只（淨重0.06公克，空包裝
    重0.26公克），經送法務部調查局鑑定結果，確含海洛因成
    分，有法務部調查局鑑定書1 紙在卷可稽，應依毒品危害防
    制條例第18條第1 項前段規定，沒收銷燬之；包裹第一級毒
    品海洛因之包裝袋與前開毒品無從完全剝離，併依毒品危害
    防制條例第18條第1 項前段規定，沒收銷燬之。
七、應適用之法條：刑事訴訟法第273 條之1 第1 項、第455 條
    之4 第2 項、第455 條之8 ，毒品危害防制條例第10條第1
    項、第18條第1 項前段，刑法第11條、第47條第1 項、第41
    條第1 項前段，中華民國九十六年罪犯減刑條例第2 條第1
    項第3 款、第7 條、第9 條。
八、本判決除有刑事訴訟法第455 條之4 第1 項第1 款、第2 款
    、第4 款、第6 款、第7 款所定情形之一，或違反同條第2
    項規定者外，不得上訴。
九、如不服本件判決，得自收受判決送達之日起10日內，向本院
    提出上訴書狀，上訴於第二審法院。
本案經檢察官鄭堤升到庭執行職務。
中　　華　　民　　國　　96　　年　　12　　月　　28　　日
                  刑事庭    法　官　徐  培  元
以上正本證明與原本無異。
                            書記官  楊  美  慧
中　　華　　民　　國　　96　　年　　12　　月　　28　　日
附錄本件論罪科刑法條：
毒品危害防制條例第10條
施用第一級毒品者，處六月以上五年以下有期徒刑。
施用第二級毒品者，處三年以下有期徒刑。
